# 请教陈版，可供出售金融资产披露

提问人：chenyiwei 时间：2015-10-17 11:32:52
因为这是“可供出售金融资产”项目的附注，因此这里的“累计计入其他综合收益的公允价值变动金额”应当是扣除递延所得税影响之前的金额。

回答人：chenyiwei
因为这是“可供出售金融资产”项目的附注，因此这里的“累计计入其他综合收益的公允价值变动金额”应当是扣除递延所得税影响之前的金额。

提问人：cjzhangyong 时间：2015-10-17 15:07:41
2014 年 7 月 1 日发布的部分新会计准则，公允价值变动由资本公积变为其他综合收益核算，原来计入资本公积的，也是根据扣除递延所得税的影响之前的金额填报？

回答人：chenyiwei
原理相同，只是核算科目和报表列报项目变化。